臺灣彰化地方法院員林簡易庭小額民事判決
111年度員小字第205號
原      告  富邦產物保險股份有限公司

法定代理人  賴榮崇
訴訟代理人  林揚軒
被      告  邱淑姿
上列當事人間請求損害賠償事件，本院於民國111年6月29日言詞
辯論終結，判決如下：
    主    文
被告應給付原告新臺幣貳萬玖仟零柒拾壹元及自民國一一一年四
月十四日起至清償日止，按週年利率百分之五計算之利息。
原告其餘之訴駁回。
訴訟費用新臺幣壹仟元，其中新臺幣柒佰貳拾肆元由被告負擔，
餘由原告負擔。
本判決第一項得假執行。
    理由要領
一、原告主張：
(一)被告於民國109年9月18日駕駛車牌號碼0000-00號自用小客
    車，行經彰化縣○○市○○路00號前，因過失擦撞被保險人順皇
    彩藝股份有限公司(下稱順皇公司)所有、訴外人林志昌所駕
    駛，由原告承保之車牌號碼000-0000號自用小客車(下稱系
    爭車輛)，致系爭車輛車身受損。
(二)系爭車輛經送廠修復，支出修復費用新臺幣(下同)40,160元
    (零件7,063元、工資33,097元)，原告已依保險契約賠付被
    保險人順皇公司完畢，依法取得代位權。
(三)被告雖抗辯稱警局筆錄僅記載系爭車輛後保險桿受損，而未
    記載後行李箱部分亦有受損，故後行李箱部分金額不同意賠
    償，但警局筆錄不一定會記錄所有受損部位，原告主張應以
    車廠實際修復情況做為賠償依據。
(四)爰依民法第191條之2、第196條、保險法第53條規定提起本
    件訴訟。並聲明：被告應給付原告40,160元，及自起訴狀繕
    本送達翌日起至清償日止，按年息5%計算之利息。
二、被告則以：本件車禍事故被告僅撞損系爭車輛後保險桿部分
    ，但原告卻連後行李箱刮傷（非本件事故受損害範圍）部分
    卻一併請求，此部分被告不同意賠償。並聲明：原告之訴駁
    回。
三、本院之判斷：
(一)原告主張前揭事實，業據提出彰化縣警察局道路交通事故當
    事人登記聯單、道路交通事故現場圖、汽車險理賠申請書、
    行車執照、估價單、統一發票、車損照片等件為證，並經本
    院調閱上開交通事故卷宗查閱屬實，被告亦不否認有與林志
    昌所駕駛之系爭車輛於前揭時、地發生車禍，惟以前詞置辯
    。
(二)按汽車行駛時，駕駛人應注意車前狀況及兩車並行之間隔，
    並隨時採取必要之安全措施，道路交通安全規則第94條第3
    項定有明文。經查，本件肇事經過為被告駕駛車輛由彰化縣
    員林市山腳路4段由西往東直行，於彰化縣○○市○○路0段00號
    前停靠車輛時，不慎撞損由林志昌駕駛，停放於路邊之系爭
    車輛，此有本院依職權所調閱之彰化縣警察局員林分局A3類
    道路交通事故調查紀錄表在卷可憑。可佐，被告駕駛車輛未
    注意車前狀況為肇事原因，而被告之行為與系爭車輛所受損
    害有相當因果關係，並依民法第191條之2規定，推定被告之
    上開行為係有過失，被告復未舉證證明其就防止損害發生已
    盡相當之注意，自應就系爭車輛之損害負賠償責任。
(三)次按本件原告主張系爭車輛受損部位為後保險桿及後行李箱
    ，但被告則抗辯僅撞損後保險桿部位。依本件事故發生後，
    被告之警詢筆錄記載為「當時我駕自小客車0550-G2號是由
    山腳路4段(西往東)直行，至肇事地點時我將車子靠右邊停
    時不慎前方保險桿就碰撞到前方自小客車AZE-1511號後保險
    桿，致輕微損壞」，系爭車輛駕駛林志昌之警詢筆錄記載為
    「當時我駕自小客車AZE-1511號由山腳路4段(西往東)直行
    ，至肇事地點(山腳路4段30號鎮興宮)前，當時我車子在路
    邊停下待速中，我太太下車買東西，突然間我的後方保險桿
    就不慎被對方自小客車0550-G2號前保險桿碰撞，致輕微損
    壞」，此有上開彰化縣警察局員林分局A3類道路交通事故調
    查紀錄表在卷可佐。據上，本院審酌雙方事後筆錄均記載系
    爭車輛遭被告車輛撞損部位均僅記載後保險桿，並雙方均陳
    明僅輕微損壞，難認系爭車輛後行李箱亦因此事故而有受損
    情形，是依原告所提出之中華賓士汽車股份有限公司員林服
    務廠估價單(見本院卷第15頁)，工資8,597元、零件6,727元
    、塗裝22,924元，其中列為工資之「對行李箱蓋噴漆等級3
    金屬漆/標準漆(雙層噴漆)」3,582元，列為零件之「拆卸/
    安裝行李箱蓋上的所有可拆卸零件用於車身修理/噴漆」3,1
    04元，均應扣除。故本件原告得請求之修理費用經扣除後，
    工資8,597元、零件3,623元（6,727元－3,104元＝3,623元）
    、塗裝19,342元（22,924元－3,582元＝19,342元），合計31,
    562元，始為本件原告得請求之系爭車輛修復費用。
(四)再者，因故意或過失，不法侵害他人之權利者，負損害賠償
    責任；汽車、機車或其他非依軌道行駛之動力車輛，在使用
    中加損害於他人者，駕駛人應賠償因此所生之損害。不法毀
    損他人之物者，應向被害人賠償其物因毀損所減少之價值。
    民法第184條第1項前段、第191條之2前段、第196條分別定
    有明文。而所謂請求賠償物被毀損所減少之價額，得以修復
    費用為估定標準，但以必要者為限，例如修理材料以新品換
    舊品，應予折舊。系爭車輛修復費用經扣除後行李箱部分費
    用，其修復費用31,562元，其中工資8,597元、零件3,623元
    、塗裝19,342元，此有原告提出之中華賓士汽車股份有限公
    司員林服務廠估價單、統一發票在卷可憑。依行政院所頒固
    定資產耐用年數表及固定資產折舊率之規定，【非運輸業用
    客車、貨車】之耐用年數為5年，依定率遞減法每年折舊100
    0分之369，另依營利事業所得稅查核準則第95條第6項規定
    「固定資產提列折舊採用定率遞減法者，以1年為計算單位
    ，其使用期間未滿1年者，按實際使用之月數相當於全年之
    比例計算之，不滿1月者，以1月計」，系爭車輛【非運輸業
    用客車、貨車】自出廠日107年3月（行車執照僅記載年月，
    未記載出廠日，依法推定為該月15日），迄本件車禍發生時
    即109年9月18日，已使用2年7月，則零件扣除折舊後之修復
    費用估定為1,132元（詳如附表之計算式）加計工資8,597元
    、塗裝19,342元，其總額為29,071元，是原告請求被告賠償
    系爭車輛修理費用於29,071元之範圍內，應屬合理。
四、綜上所述，原告依據民法第184條、第191條之2、保險法第5
    3條第1項之法律關係，請求被告給付29,071元，及起訴狀繕
    本送達翌日即111年4月14日起至清償日止，按5%計算之利息
    ，為有理由，應予准許。逾此數額之請求，則無理由，應予
    駁回。本件訴訟費用1,000元，其中724元由被告負擔，餘由
    原告負擔。
五、本件原告勝訴部分，係依小額程序所為被告敗訴之判決，依
    民事訴訟法第436條之20規定，應依職權宣告假執行。
六、本件事證已臻明確，兩造其餘攻擊防禦方法及舉證，經審酌
    與判決結果不生影響，爰不逐一論述。
七、訴訟費用負擔之依據：民事訴訟法第79條。
中    華    民    國    111   年     7    月     5    日
                  員林簡易庭  法  官  丁兆嘉
【附表】：
-----
折舊時間           金額
第1年折舊值        3,623×0.369=1,337
第1年折舊後價值    3,623-1,337=2,286
第2年折舊值        2,286×0.369=844
第2年折舊後價值    2,286-844=1,442
第3年折舊值        1,442×0.369×(7/12)=310
第3年折舊後價值    1,442-310=1,132
以上正本係照原本作成。
如對判決上訴，應於判決送達後20日內向本院提出上訴狀。如委
任律師提起上訴者，應一併繳納上訴審裁判費。 
中    華    民    國    111   年     7    月     5    日
                      　　    書記官　蔡政軒